# 关联方借款利息问题

提问人：dingo1018 时间：2020-05-29 10:33:09
请问各位大佬，我们A公司向关联方B公司借出款项 100 万，每年利息 5 万。关于利息我们做的账是：借：应收利息 贷：利息收入
由于合同未约定增值税由哪方负担，我们A公司打算自己负担增值税，可是在申报利息收入缴纳增值税0.3万的时候应该怎么做账呢？是把这0.3万直接冲利息收入 借：利息收入 贷：应交税费 还是计入财务费用呢？

回答人：chenyiwei
把这0.3万直接冲利息收入 借：利息收入 贷：应交税费。利息收入按不含税金额体现。